臺灣臺南地方法院民事判決
111年度訴字第410號
原      告  胡林玉花
訴訟代理人  謝國允律師
複代理人    李玠樺律師
被      告  陳宗仁  
訴訟代理人  藍慶道律師
上列當事人間請求債務人異議之訴事件，經本院於民國111年8月
9日言詞辯論終結，判決如下：
    主  文
原告之訴駁回。
訴訟費用新臺幣55,648元由原告負擔。
　　　事實及理由
一、原告主張：原告於民國107年9月5日以其所有臺南市○○區○○
    段000000地號、285-20地號土地，暨其上同段819建號即門
    牌臺南市○○區○○○街000巷00號房屋（上開土地及房屋，以下
    合稱系爭房地），設定如附表二所示普通抵押權（下稱系爭
    抵押權）予被告，登記簿載明擔保債務人即原告及陳義忠對
    抵押權人即被告於107年9月5日所立消費性借款契約所生之
    債務。被告於110年間以陳義忠積欠系爭抵押權所擔保債務
    新臺幣（下同）552萬元未清償，聲請拍賣抵押物即系爭房
    地，經本院以110年度司拍字第81號裁定、110年度抗字第74
    號裁定准許確定，被告持上開裁定向本院聲請強制執行，經
    本院以110年度司執字第92641號拍賣抵押物執行事件（下稱
    系爭執行事件）受理在案。陳義忠雖曾於103年至107年6月
    間陸續向訴外人陳櫻秋借款共計3,485萬1,230元，於107年8
    月1日結算確認欠款餘額為551萬4,400元（下稱系爭借款）
    後，於107年10月間簽發如附表一所示之支票4紙(下稱系爭
    支票)交付陳櫻秋收執，但陳櫻秋未於107年9月5日讓與系爭
    借款債權予被告，陳櫻秋在本件審理中，於111年4月21日臨
    訟製作債權讓與證明書，不能作為債權讓與之證明。被告既
    未交付借款予原告或陳義忠，陳義忠與被告間107年9月5日
    消費借貸契約未生效，系爭抵押權擔保之借款債權即不存在
    ，依抵押權從屬性，系爭抵押權亦不成立。縱被告持本院10
    8年度簡上字第98號請求給付票款事件確定判決（下稱另案
    ）為執行名義，聲請拍賣抵押物即系爭房地，然另案之案由
    為「請求給付票款」，請求權基礎為票據關係，並非消費借
    貸契約，顯見另案審理之票款債權非系爭抵押權擔保之借款
    債權，被告應不得聲請拍賣系爭房地。爰依民事訴訟法第24
    7條、民法第767條第1項中段、強制執行法第14條規定，提
    起本件訴訟等語。並聲明：㈠確認被告以臺南市○○地○○○○○○○
    ○○○里○○○000000號設定抵押權所擔保之債權不存在。㈡被告
    應將臺南市○○地○○○○○○○○○○里○○○000000號抵押權塗銷。㈢臺
    灣臺南地方法院110年度司執字第926412號拍賣抵押物強制
    執行事件之強制執行程序應予撤銷。
二、被告抗辯：陳義忠於105年至106年間向陳櫻秋先後借得3,40
    0餘萬元，其後清償部分欠款，於107年1月初簽發系爭支票
    交予陳櫻秋作為擔保，雙方於107年8月1日對帳確認尚有551
    萬4,400元(即系爭借款)未清償。陳義忠為處理系爭借款債
    務，與陳櫻秋協商，並同意陳櫻秋讓與系爭借款債權予被告
    ，因系爭借款已有系爭支票為擔保，故約定借款利息改按當
    時一般銀行放款利率年息2.7％計算，陳義忠至遲應於110年3
    月4日全數清償本息，如遲延清償，應按年息20％計算遲延利
    息，及按每日每萬元10元計算之違約金。陳義忠邀得其胞姐
    即原告提供系爭房地設定抵押作為擔保，結算至107年9月1
    日止，系爭借款本息合計552萬6,807元，陳櫻秋於107年9月
    5日將系爭借款債權及系爭支票債權讓與被告，兩造於107年
    9月5日簽署抵押權設定契約書，合意以552萬元為抵押權擔
    保之借款債權額，於同年月7日辦理抵押權登記在案，被告
    已於本件審理中提出陳櫻秋出具之債權讓與證明書為證。被
    告於107年11月14日持系爭支票向本院聲請對陳義忠核發支
    付命令獲准，陳義忠聲明異議，經另案判決認定原告設定系
    爭抵押權係擔保系爭借款債權確定在案，陳義忠屆期未清償
    系爭借款本息，被告自得依法聲請拍賣抵押物裁定，並聲請
    強制執行系爭房地，原告提起本件訴訟，顯係拖延執行程序
    等語。並聲明：原告之訴駁回。
三、兩造不爭執事項：(本院卷第274-279頁)
　㈠陳義忠自103年至107年6月間曾陸續向陳櫻秋借款，共計3,48
    5萬1,230元。陳義忠與陳櫻秋於107年8月1日結算後，陳義
    忠向陳櫻秋之借款僅餘551萬4,400元。陳義忠於107年1月初
    間簽發系爭支票交付陳櫻秋，票載金額、發票日期、票面金
    額均如附表一所載。其後，陳櫻秋將系爭支票原本背書讓與
    交付予被告。
　㈡兩造及陳義忠於107年9月5日簽署土地建築改良物抵押權設定
    契約書，內容如被證二（本院卷第149-150頁），嗣於同年
    月7日辦竣抵押權設定登記。
　㈢陳櫻秋於111年4月21日出具債權讓與證明書內容如被證1(本
    院卷第147頁所示)。
　㈣被告於107年11月14日持系爭支票向本院聲請對陳義忠核發支
    付命令獲准後(107年度司促字第24443號)，陳義忠聲明異議
    ，經本院以107年度營簡字第532號判決陳義忠應給付被告98
    4萬2,200元。嗣陳義忠不服提起上訴，經本院以108年度簡
    上字第98號給付票款事件判決廢棄一審判決主文逾551萬4,4
    00元本息部分，於109年7月20日確定在案。
　㈤被告向本院聲請拍賣抵押物即系爭房地，經本院以110年度司
    拍字第81號裁定准予拍賣，原告不服提起抗告，再經本院以
    110年度抗字第74號裁定駁回其抗告，於110年7月20日確定
    後，被告持前開拍賣抵押物裁定暨確定證明書、抵押權設定
    契約書、他項權利證明書等件向本院民事執行處聲請對系爭
    房地強制執行，經本院以110年度司執字第92641號拍賣抵押
    物強制執行事件受理後，原告於111年3月18日提起債務人異
    議之訴，並聲請停止執行，經本院以111年度聲字第45號裁
    定准原告供擔保119萬6,000元後，系爭執行事件之強制執行
    程序，於本件債務人異議之訴事件判決確定前應暫予停止，
    系爭執行事件之強制執行程序尚未終結。
　㈥兩造間並無任何債權債務關係存在。
　㈦陳櫻秋、訴外人台農有限公司及被告等三人曾共同簽署日期
    為107年9月5日簽署如原證4所示之協議書。
四、本院判斷之理由：
　㈠按確認法律關係之訴，非原告有即受確認判決之法律上利益
    者，不得提起之，民事訴訟法第247條第1項前段定有明文。
    所謂即受確認判決之法律上利益，係指因法律關係之存否不
    明確，致原告在私法上之地位有受侵害之危險，此項危險得
    以對於被告之確認判決除去之而言（最高法院109年度台上
    字第1779號判決意旨參照）。又聲請拍賣抵押物，屬非訟事
    件，准許與否之裁定，既無確定實體法上法律關係存否之性
    質，要於債權之存否，並無既判力，故祇須其抵押權業經依
    法登記，且債權已屆清償期，而未受清償，法院即應為准許
    拍賣之裁定，若債務人對於金錢債務之數額有爭執，則應提
    起確認之訴，以求解決(最高法院96年度台上字第2027號判
    決意旨參照)。本件被告前以原告於107年9月5日向其借款55
    2萬元，約定於110年3月4日清償，並以系爭房地設定抵押權
    作為擔保，惟原告屆期未清償為由，聲請拍賣抵押物即系爭
    房地，經本院以110年度司拍字第81號裁定、110年度抗字第
    74號裁定准許確定，被告持上開拍賣抵押物確定裁定，向本
    院聲請強制執行系爭房地，經本院以系爭執行事件受理在案
    ，尚未終結等情，業經本院依職權調閱系爭執行事件核閱無
    誤。本件原告主張系爭抵押權所擔保之借款債權不存在等情
    ，惟為被告所否認，是以，兩造間就系爭抵押權所擔保之借
    款債權是否存在即屬不明確，致原告在私法上之地位有受侵
    害之危險，而此危險得以原告對被告之確認判決予以除去，
    揆諸首揭說明，原告提起確認之訴有即受確認判決之法律上
    利益，先予敘明。
　㈡次按確認法律關係不存在之訴，如被告抗辯其法律關係存在
    時，應由被告負舉證責任，而普通抵押權成立上之從屬性，
    僅關乎該抵押權之效力，且當事人為借款債務設定普通抵押
    時，先為設定登記，再交付金錢之情形，所在多有，自不得
    因已為設定登記，即反推已交付金錢或指已交付金錢為常態
    事實。故原告主張借款債權未發生，而抵押權人予以否認者
    ，依首開說明，仍應由抵押權人負舉證責任。至民法第759
    條之1第1項規定之推定力，係針對登記之物權，與抵押權所
    擔保債權存否之舉證責任無涉。再按票據為無因證券，當事
    人授受票據之實質原因甚多，尚不能單憑票據之授受作為執
    票人與發票人間有消費借貸關係存在之證明。因此，票據之
    持有人倘主張其對發票人存在有如票載金額之消費借貸關係
    ，而經他造當事人否認時，執票人自應就借款關係成立之事
    實，負舉證責任，此與票據執票人依據票據關係行使票據上
    之權利，向發票人請求票款時，基於票據之不要因性，並不
    負證明關於給付之原因責任，係屬二事(最高法院110年度台
    上字第3286號判決意旨參照)。查，原告所有之系爭房地於1
    07年9月7日設定如附表二所示之系爭抵押權予被告，此有系
    爭房地之土地建物查詢資料及臺南市東南地政事務所111年3
    月25日東南地所登字第1110029314號函附系爭抵押權設定登
    記案件相關資料在卷可參(見本院卷第53-69、83-93頁)，然
    兩造間就系爭抵押權所擔保之借款債權是否存在，互有爭執
    ，被告抗辯系爭抵押權擔保之借款債權為債權人陳櫻秋與債
    務人陳義忠間之借款債權551萬4,400元（即系爭借款債權）
    ，且陳櫻秋已於107年9月5日讓與系爭借款債權及系爭支票
    債權予被告等語；原告則否認陳櫻秋於107年9月5日讓與系
    爭借款債權予被告，被告與陳義忠並未於107年9月5日成立5
    52萬元消費借貸契約等情，依上說明，不得僅以抵押權設定
    登記，反推金錢借貸關係必然存在，應由被告先就系爭抵押
    權所擔保借款債權存在之事實，負舉證之責。
  ⒈按抵押權所擔保之債權，其種類及範圍，屬於抵押權之內容
    ，依法應經登記，始生物權之效力。又申請普通抵押權設定
    登記時，登記機關應於登記簿記明擔保債權之種類及範圍，
    土地登記規則第111之1條前段定有明文。所謂擔保債權之種
    類，於普通抵押權即指擔保債權成立之原因(最高法院107年
    度台上字第352號判決意旨參照)。經查，系爭抵押權登記簿
    載明：債務人為原告及陳義忠、設定義務人為原告、債權人
    為被告、擔保債權金額為552萬元、擔保債權種類及範圍為1
    07年9月5日所立消費性借款契約所生之債務，此有系爭房地
    之土地及建物查詢資料及臺南市東南地政事務所111年3月25
    日東南地所登字第1110029314號函附系爭抵押權登記案件相
    關資料在卷可稽(見本院卷第53-54、67-68、85-93頁)，是
    以，系爭抵押權所擔保之債權，應為兩造間或陳義忠與被告
    間於107年9月5日所生552萬元金錢消費借貸債權，堪可認定
    。
  ⒉又按抵押權係就抵押物賣得價金優先受償之權利，必從屬於
    債權而存在，惟基於增進擔保制度之活絡，促使發揮經濟上
    之功能，其從屬性應隨社會需求而緩和並從寬解釋，而依金
    錢借貸之交易習慣，當事人經數次借貸、部分清償後，再就
    累計未償餘額設定抵押權為擔保之情形，所在多有，故抵押
    權之設立及登記，僅於依當事人合意之內容及登記上之記載
    ，擔保債權無從特定，或擔保債權不成立、無效、被撤銷、
    未曾發生或依其他情形無發生可能性時，始可謂違反抵押權
    設定之從屬性(最高法院109年度台上字第522號判決意旨參
    照）。易言之，抵押權乃從屬於擔保債權之從權利，如從屬
    性過強，將無法發揮抵押權之融資機能，因此抵押權實行時
    ，有被擔保之債權存在，即為已足，抵押權設立時是否有擔
    保債權存在，尚非所問(最高法院104年度台上字第912號判
    決意旨參照）。查，陳義忠自103年至107年6月間曾陸續向
    陳櫻秋借款，共計3,485萬1,230元，嗣陳義忠與陳櫻秋於10
    7年8月1日結算欠款餘額551萬4,400元，陳義忠於107年1月
    初間簽發系爭支票交付陳櫻秋，其後，陳櫻秋在系爭支票背
    書後讓與交付予被告。兩造及陳義忠於107年9月5日簽署土
    地建築改良物抵押權設定契約書、於同年月7日辦竣系爭抵
    押權設定登記。繼之，被告於107年11月14日持系爭支票向
    本院聲請對陳義忠核發支付命令獲准(107年度司促字第2444
    3號)，陳義忠聲明異議，經本院以107年度營簡字第532號給
    付票款事件判決陳義忠應給付被告984萬2,200元及利息，陳
    義忠不服提起上訴，本院以108年度簡上字第98號給付票款
    事件判決廢棄第一審判決主文逾551萬4,400元本息部分，於
    109年7月20日確定在案(不爭執事項㈠㈡㈣)，原告並自承其提
    供系爭房地，原係擔保陳義忠與陳櫻秋於107年8月1日結算
    之消費借貸餘款(見本院卷第300頁)，復參酌兩造間並無任
    何債權債務關係存在(不爭執事項㈥)，由是可知，系爭抵押
    權之設定，緣起於陳義忠向陳櫻秋借款，經陳義忠與陳櫻秋
    於107年8月1日結算確認尚有欠款551萬4,400元(即系爭借款
    )未清償，陳義忠簽發系爭支票交付陳櫻秋作為擔保，其後
    ，陳櫻秋讓與系爭借款債權予被告，且在系爭支票背書後將
    系爭支票交付予被告，並由陳義忠之姐即原告提供系爭房地
    設定抵押權予被告作為系爭借款債務之擔保，於107年9月5
    日申請辦理設定抵押權登記，於107年9月7日登記完畢等情
    ，是依上開歷程，兩造及陳義忠於107年9月5日申請系爭抵
    押權設定登記時，被告確有受讓陳櫻秋對陳義忠之系爭借款
    債權，洵堪認定。
  ⒊原告雖否認陳櫻秋與被告間有債權讓與之事實，並主張陳櫻
    秋、台農有限公司及被告曾於107年9月5日共同簽署協議書
    （見本院卷第171-172頁），該協議書並未提及債權讓與乙
    事，被告於審理中提出之陳櫻秋出具111年4月21日債權讓與
    證明書係臨訟製作云云。惟按債權之讓與，依民法第297條
    第1項之規定，雖須經讓與人或受讓人通知債務人始生效力
    ，但不以債務人承諾為必要，且讓與之通知，得以言詞或文
    書為之，通知不限何種方式，故讓與人與受讓人間成立債權
    讓與契約時，債權即移轉於受讓人，除法律另有規定外，如
    經讓與人或受讓人通知債務人，即生債權移轉之效力。受讓
    人對於債務人主張受讓事實行使債權時，既足使債務人知有
    債權讓與之事實，即應認為兼有通知之效力(最高法院110年
    度台上字第2999號、109年度台上字第1420號判決意旨參照)
    。而此項通知之性質，係屬觀念通知，使債務人知有債權移
    轉之事實，免誤向原債權人清償而已，倘債務人既知債權已
    移轉於第三人，不容藉詞債權之移轉尚未通知，拒絕對受讓
    人履行債務(最高法院 108年度台上字第1009號判決意旨參
    照)。至民法第297條第2項所謂受讓人將讓與人所立之讓與
    字據提示於債務人，蓋使債權人閱覽讓與字據，可知讓與之
    事實與通知有同一之效力，並非以提示讓與字據為發生債權
    讓與效力之要件(最高法院92年度台上字第1583號判決意旨
    參照)。準此，債權讓與通知之目的在於使債務人知悉有債
    權移轉之事實，通知之形式及方式均不拘，如有足使債務人
    知有債權讓與之事實存在，即可認定與通知有相同效力。查
    ，陳義忠於107年1月初簽發系爭支票交付陳櫻秋，陳櫻秋其
    後將系爭支票背書轉讓予被告(不爭執事項㈠)，依票據法第1
    44條準用第30條第1項後段規定，已生票據權利轉讓之效力
    ，被告取得系爭支票權利，甚為明確。又被告持系爭支票向
    本院聲請對陳義忠核發107年度司促字第24443號支付命令，
    經陳義忠聲明異議，本院另案確定判決已認定被告持有系爭
    支票之原因關係為受讓自陳櫻秋對於陳義忠之系爭借款債權
    ，此經本院依職權調閱另案卷宗核閱無誤，並有本院108年
    度簡上字第98號民事判決書附卷可參（見本院卷第31-39頁
    ），原告復自承其提供系爭房地係為擔保系爭借款債權(見
    本院卷第300頁)，衡諸常情，兩造與陳義忠在申辦系爭抵押
    權設定登記時，陳櫻秋應已將系爭借款債權讓與被告，且陳
    義忠已收受陳櫻秋債權讓與被告之通知，此情當亦為原告所
    明知，否則原告及陳義忠應無允由被告為抵押權人之理。至
    陳櫻秋、台農有限公司及被告曾於107年9月5日共同簽署協
    議書（見本院卷第171-172頁），其上雖未有記載陳櫻秋與
    被告間債權讓與之文字，惟上開協議書係關於陳櫻秋、台農
    有限公司及被告間，結算陳櫻秋及被告對於台農公司之分配
    盈餘，核與陳櫻秋對於陳義忠之借款債權無關，尚難憑該協
    議書為有利於原告之認定。又被告於本件審理中提出陳櫻秋
    於111年4月21日出具之債權讓與證明書（見本院卷第147頁
    ），原告不爭執其形式真正(不爭執事項㈢)，觀諸該債權讓
    與證明書內容，係陳櫻秋以書面敘述其讓與系爭借款債權予
    被告之始末，核與本院前揭認定事實相符，原告主張陳櫻秋
    並未讓與系爭借款債權予被告云云，顯無可採。  
  ⒋基上，系爭抵押權所擔保之債權，係指陳櫻秋讓與被告之系
    爭借款債權，於107年9月5日辦理系爭抵押權登記時，系爭
    借款債權業已存在、且屬特定，並無擔保債權不明確之情事
    ；復衡諸抵押權係以擔保債權之清償為目的，為擴大擔保物
    權之利用效能，發揮媒介融資、提高資金運用效率、支援經
    濟活動等社會作用，抵押權所擔保之債權只須於實行時存在
    為已足，故普通抵押權所擔保之債權，為發生原因客觀存在
    之特定債權，包括債權額已確定或未確定之特定債權，並不
    限於設定當時已發生之特定債權（最高法院111年度台上字
    第37號判決意旨參照)；及普通抵押權之從屬性係指從屬於
    擔保債權，並非從屬於該債權所由生之基本契約或法律關係
    (最高法院109年度台上字第2615號判決意旨參照)，故系爭
    借款債權在系爭抵押權設定前為既存債權，自無礙於系爭抵
    押權成立上之從屬性。原告主張系爭借款債權並非系爭抵押
    權所擔保之債權範圍，及系爭抵押權違反抵押權設定之從屬
    性而為無效等節，均無可採。
　㈢再按所有人對於妨害其所有權者，得請求除去之，民法第767
    條第1項中段固定有明文，然此所謂妨害者，係指以占有以
    外方法，客觀上不法侵害所有權或阻礙所有人之圓滿行使其
    所有權之行為或事實而言，而所謂不法，則係指所有人對於
    行為人之妨害，於法令上並無容忍之義務而言。原告提供其
    所有之系爭房地供設定系爭抵押權用以擔保系爭借款債權，
    已如前述，系爭借款債權未經原告舉證證明業已清償或消滅
    ，在系爭抵押權所擔保之債權清償或消滅前，其上抵押權登
    記為原告應容忍之義務，難謂有何妨害原告所有權可言。從
    而，原告依民法第767條第1項中段之規定，請求被告塗銷系
    爭抵押權登記，即屬無據，不應准許。
　㈣復按執行名義無確定判決同一之效力者，於執行名義成立前
    ，如有債權不成立或消滅或妨礙債權人請求之事由發生，債
    務人亦得於強制執行程序終結前提起異議之訴。強制執法第
    14條第2項定有明文。而拍賣抵押物裁定並無確認抵押債權
    及抵押物權合法存在之效力，執行法院僅能依債權人提出之
    債權證明文件依形式上審查結果，認定有無債權存在，並無
    實體審認之權利(最高法院111年度台抗字第614號裁定意旨
    參照)。被告持本院110年度司拍字第81號裁定、110年度抗
    字74號裁定及確定證明書為執行名義，聲請於552萬及約定
    利息、違約金之範圍內強制執行系爭房地，業經本院依職權
    調閱系爭執行事件卷宗核閱無誤(見本院卷第103-112頁），
    系爭抵押權所擔保之債權仍屬存在，詳如前述，則系爭執行
    事件之執行名義並無債權不成立之事由，原告依強制執行法
    第14條規定請求撤銷系爭執行程序，自屬無據。
五、綜上所述，系爭抵押權所擔保之債權為系爭借款債權，系爭
    借款債權迄未因清償而消滅，原告以系爭抵押權所擔保之債
    權不存在，系爭抵押權基於從屬性亦不成立為由，訴請確認
    系爭抵押權擔保之債權不存在，及依民法第767條第1項規定
    ，請求被告塗銷系爭抵押權登記，並依強制執行法第14條第
    2項規定，請求撤銷系爭執行事件之強制執行程序，均無理
    由，應予駁回。
六、按訴訟費用，由敗訴之當事人負擔；法院為終局判決時，應
    依職權為訴訟費用之裁判，民事訴訟法第78條、第87條第1
    項分別定有明文。本件原告之請求既為無理由，依上開規定
    ，本件訴訟費用額55,648元應由敗訴之原告負擔，爰依職權
    確定如主文第2項所示。
七、本件事證已臻明確，兩造其餘攻擊或防禦方法及所用證據，
    經本院斟酌後，認為均不足以影響本判決之結果，爰不逐一
    論列，附此敘明。
八、據上論結，本件原告之訴為無理由，爰判決如主文。
中　　華　　民　　國　　111 　年　　8 　　月　　31　　日
                  民事第一庭    法  官　張桂美
以上正本係照原本作成。
如不服本判決，應於送達後20日內，向本院提出上訴狀並表明上
訴理由（須附繕本）。如委任律師提起上訴者，應一併繳納上訴
審裁判費。 
中　　華　　民　　國　　111 　年　　9 　　月　　2 　　日
                                  書記官  林彥丞
附表一     編 號 發票人  發票日（民國） 票面金額 （新臺幣） 支票號碼  1 陳義忠 107年10月10日 1,271,000元 AF0000000 2 陳義忠 107年10月15日 5,192,200元 AF0000000 3 陳義忠 107年10月20日 1,277,000元 AF0000000 4 陳義忠 107年10月30日 2,102,000元 AF0000000 

附表二      ㈠土地部分    面    積 權 利 範 圍 縣  市 鄉鎮市區   段  地號 平方公尺  臺南市 佳里區 佳果段 285-19 136.25 全部 臺南市 佳里區 佳果段 285-20 619.56 23分之1 ㈡建物部分 坐落基地  建築式樣主要建築材料及房屋層數 建物總面積 (平方公尺) 權 利 範 圍  建物門牌        4層樓鋼筋混凝土造  234.54 全部 臺南市○○區○○段000○號 臺南市○○區○○段000000地號      臺南市○○區○○○街000巷00號     抵押權設定內容： 收件年期、字號：107年普跨(東南佳里)字第002890號 登記日期：107年9月7日 權利人：陳宗仁 債權額比例：全部，1分之1 擔保債權總金額：新台幣5,520,000元正 擔保債權種類及範圍：擔保債務人對抵押權人於民國107年9月5日所                      立消費性借款契約所生之債務。 清償日期：110年3月4日 利息(率)：以年息百分之2.7計算。 遲延利息(率)：以年息百分之20計算。 違約金：新台幣每萬元借款逾壹日加計新台幣壹拾元整。 其他擔保範圍約定：⒈取得執行名義之費用。⒉保全抵押物之費                      用。⒊因債務不履行而生發之損害賠償。⒋強                    制執行之費用。⒌參與分配之費用。⒍因辦理                    債務人與抵押權人約定之擔保債權種類及範圍                    之債務契約所生之手續費用。 債務人及債務額比例：胡林玉花，債務額比例：全部。                     陳義忠，債務額比例：全部。 權利標的：所有權。　　　　　　　　　 設定權利範圍：全部，1分之1(285-19地號及819建號)               23分之1(285-20地號) 證明書字號：107他字第001552號 設定義務人：胡林玉花